【裁判字號】    99,家抗,31
【裁判日期】    990819
【裁判案由】    撤銷監護宣告
【裁判全文】
臺灣臺北地方法院民事裁定              99年度家抗字第31號
抗  告  人  丙○○
上列抗告人就甲○○聲請撤銷監護宣告事件，對於中華民國九十
九年二月二十四日本院九十八年度禁字第一九七號裁定提起抗告
，本院裁定如下：
    主    文
原裁定主文第二項應變更為「選定乙○○（女，民國○○○年○
月○○日生，身分證統一編號：Ｚ000000000號）為受
輔助宣告人之輔助人」。
抗告費用由受輔助宣告之人負擔。
    理    由
一、抗告意旨略以：抗告人雖係受輔助宣告之人甲○○之配偶，
    然兩造已分居長達二十餘年，僅有夫妻之名，卻無夫妻之實
    ，鮮少有生活上之互動，且抗告人長期因相對人及其家人影
    響，生活壓力過大，需靠精神諮詢及藥物治療，經濟狀況亦
    不佳，實不適合擔任甲○○之輔佐人。又甲○○之姐乙○○
    與甲○○之信仰相同，往來較為密切，亦表明願意擔任甲○
    ○之輔佐人，應由其擔任較為適宜，原審未予詳查，遽以選
    定抗告人為輔佐人，自有未當，為此提起抗告，求為廢棄原
    裁定關於選定抗告人為輔助人部分等語。
二、按法院為輔助之宣告時，應依職權就配偶、四親等內之親屬
    、最近一年有同居事實之其他親屬、主管機關、社會福利機
    構或其他適當之人選定一人或數人為輔助人。法院為前項選
    定及指定前，得命主管機關或社會福利機構進行訪視，提出
    調查報告及建議。輔助之聲請人或利害關係人亦得提出相關
    資料或證據，供法院斟酌；法院選定輔助人時，應依受輔助
    宣告之人之最佳利益，優先考量受輔助宣告之人之意見，審
    酌一切情狀，並注意下列事項：（一）受輔助宣告之人之身
    心狀態與生活及財產狀況。（二）受輔助宣告之人與其配偶
    、子女或其他共同生活之人間之情感狀況。（三）輔助人之
    職業、經歷、意見及其與受輔助宣告之人之利害關係。（四
    ）法人為輔助人時，其事業之種類與內容，法人及其代表人
    與受輔助宣告之人之利害關係，民法第一千一百十三條之一
    第二項準用同法第一千一百十一條、第一千一百十一條之一
    分別定有明文。次按對於選定輔佐人之裁定，得為抗告。抗
    告法院為裁定前，應使抗告人、受輔助宣告之人、法定代理
    人、選定輔佐人有陳述意見之機會。民事訴訟法第六百二十
    四條之一第二項準用同法第六百零九條之一第一、二項亦定
    有明文。
三、經查抗告人之主張，業據其提出心理諮商表、乙○○出具同
    意書等件為證，復經本院囑託臺北市政府社會局進行訪視，
    其評估與建議略以：甲○○大部分手足均不在台灣，僅乙○
    ○與抗告人家人同住，有穩定工作收入，擁有高學歷，可提
    供甲○○協助，又抗告人因精神壓力過大，目前正接受心理
    治療，無意願理會相對人事情；乙○○係臺北大學企管系副
    教授，當有監護輔助甲○○能力，且表達願意提供協助，並
    願意按照規定會同開立財產清冊，且近期已幫助甲○○處理
    所有財務問題等情，有該訪視報告在卷可稽。準此，本院審
    酌抗告人身體不好，又無意願擔任該職務，而甲○○之姊乙
    ○○與甲○○往來密切，並有意願及能力擔任輔佐人職務，
    認由乙○○擔任甲○○之輔助人為適當，是抗告人抗告請求
    變更輔助人，並非無理由，應予准許。爰裁定如主文。
中    華    民    國    99    年    8    月    19     日
                    家事法庭審判長法  官  曾部倫
                                  法  官  郭淑貞
                                  法  官  文衍正
以上為正本係照原本作成。
不得再抗告。
中    華    民    國    99    年    8     月   19     日
                                  書記官  陳俐妙

司法院資訊處製作；財團法人民間司法改革基金會備份。
